臺灣臺中地方法院臺中簡易庭小額民事判決
111年度中小字第455號
原      告  富邦產物保險股份有限公司

法定代理人  羅建明  
訴訟代理人  林揚軒  
被      告  李國昌  

上列當事人間請求損害賠償事件，本院於民國111年3月29日言詞
辯論終結，判決如下：
主      文
被告應給付原告新臺幣13,753元，及自民國111年2月11日起至清
償日止，按週年利率百分之5計算之利息。
原告其餘之訴駁回。
訴訟費用新臺幣1,000元由被告負擔新臺幣300元，餘由原告負擔
。
本判決原告勝訴部分得假執行。
    事實及理由
壹、程序事項
    被告經合法通知，未於言詞辯論期日到場，核無民事訴訟法
    第386條所列各款情形，爰依原告之聲請，由其一造辯論而
    為判決。
貳、實體事項
一、原告主張：被告於民國108年7月30日16時43分許，駕駛車牌
    號碼00-0000號自小客車（下稱肇事車輛），在臺中市○區○○
    路000號（國軍臺中總醫院中清院區）停車場內，倒車時不
    慎碰撞伊所承保訴外人劉筱君所有之車牌號碼000-0000號自
    小客車（下稱系爭保車），系爭保車因而毀損。被告因過失
    撞損系爭保車，依法自應負損害賠償責任。伊已依保險契約
    之約定賠付劉筱君修復費用新臺幣（下同）46,626元（含零
    件費用36,526元、工資費用10,100元），爰依保險法第53條
    第1項及侵權行為之法律關係提起本件訴訟等語，並聲明：
    被告應給付原告46,626元，及自起訴狀繕本送達翌日起至清
    償日止，按週年利率百分之5計算之利息。
二、被告未於言詞辯論期日到場，亦未提出書狀作任何聲明或陳
    述。
三、得心證之理由
  ㈠原告主張之上開事實，業據提出與其所述相符之臺中市政府
    警察局第二分局處理非道路交通事故登記簿、現場照片、系
    爭保車行車執照、駕駛執照、汽車險理賠申請書、太古國際
    汽車股份有限公司台灣分公司估價單、系爭保車車損照片、
    統一發票為證（本院卷第21-39頁），並有臺中市政府警察
    局第二分局110年8月9日函暨處理非道路交通事故登記簿、
    現場照片在卷足參（本院卷第47-55頁）；被告就原告主張
    之上開事實，已於相當時期受合法通知，而於言詞辯論期日
    不到場，亦未提出任何準備書狀爭執，依民事訴訟法第280
    條第3項準用同條第1項之規定，視同自認，堪信原告上開主
    張為真。
　㈡按因故意或過失，不法侵害他人之權利者，負損害賠償責任
    ；汽車、機車或其他非依軌道行駛之動力車輛，在使用中加
    損害於他人者，駕駛人應賠償因此所受之損害；汽車倒車時
    ，應顯示倒車燈光或手勢後，謹慎緩慢後倒，並應注意其他
    車輛及行人，民法第184條第1項前段、第191條之2前段、道
    路交通安全規則第110條第2款分別定有明文。本件事故地點
    雖為停車場，固非道路範圍，然仍屬供公眾通行之地，而上
    開道路交通安全規則揭示之駕駛行為規範，得作為汽車駕駛
    人是否盡注意義務之判斷依據，關於駕駛人倒車之注意義務
    ，仍應遵守上開規定。查本件被告駕駛肇事車輛，在上開停
    車場內倒車時，本應注意其他車輛，謹慎緩慢後倒，且依當
    時情形並無不能注意之情事，竟疏未注意，致毀損系爭保車
    ，顯見被告就本件事故之發生確有過失甚明，且該過失行為
    與系爭車輛之損害間具有相當因果關係，依上開規定，被告
    自應負過失侵權行為損害賠償之責。
  ㈢次按不法毀損他人之物者，被害人得請求賠償其物因毀損所
    減少之價額，民法第196條定有明文。所謂因毀損減少之價
    額，得以修復費用為估定之標準，但以必要者為限，例如修
    理材料以新品換舊品應予折舊（最高法院77年度第9次民事
    庭會議決議意旨參照）。原告主張系爭保車因本件事故受損
    ，支出修復費用46,626元（含零件費用36,526元、工資費用
    10,100元）等情，業據提出前開太古國際汽車股份有限公司
    台灣分公司估價單、統一發票為證（本院卷第29-31頁、第3
    9頁）。惟原告請求系爭保車之零件費用，既係以新零件更
    換被損害之舊零件，揆諸前揭說明，自應扣除零件折舊部分
    ，始屬必要修復費用。而依行政院所頒「固定資產耐用年數
    表」及「固定資產折舊率表」之規定，非運輸業客車耐用年
    數為5年，依定率遞減法每年折舊1,000之369，其最後1年之
    折舊額，加歷年折舊累計額，其總和不得超過該資產成本原
    額10分之9，故已逾耐用年數之自小客車仍有相當於新品資
    產成本百分之10之殘值。查系爭保車係於103年4月出廠，有
    行車執照在卷可憑（本院卷第25頁），堪認系爭保車自出廠
    至本件事故即108年7月30日發生時，實際使用期間已逾5年
    折舊年數，則扣除折舊後之零件費用應為3,653元（計算式
    ：36,526×1/10＝3,653；元以下4捨5入），復加計不生折舊
    問題之工資費用10,100元，系爭保車之必要修復費用應為13
    ,753元（計算式：3,653＋10,100＝13,753）。
  ㈣又按被保險人因保險人應負保險責任之損失發生，而對於第
    三人有損失賠償請求權者，保險人得於給付賠償金額後，代
    位行使被保險人對於第三人之請求權，保險法第53條第1項
    前段定有明文。而損害賠償祇應填補被害人實際損害，保險
    人代位被害人請求損害賠償時，依上開規定，如其損害額超
    過或等於保險人已給付之賠償金額，固得就其賠償之範圍，
    代位請求賠償，如其損害額小於保險人已給付之賠償金額，
    則保險人所得代位請求者，應祇以該損害額為限。本件原告
    因承保之系爭保車遭被告過失不法毀損，固依保險契約賠付
    予被保險人劉筱君46,626元，有前開汽車險理賠申請書及統
    一發票附卷可參（本院卷第27頁、第39頁），然被告應賠償
    系爭保車之損害額為13,753元，業如前述。從而，原告依保
    險法第53條第1項規定，代位請求被告賠償之範圍，亦僅得
    以該等損害額為限。是原告請求被告給付13,753元，自屬有
    據，逾此範圍之請求，應屬無據。
　㈤末按給付無確定期限者，債務人於債權人得請求給付時，經
    其催告而未為給付，自受催告時起，負遲延責任。其經債權
    人起訴而送達訴狀，或依督促程序送達支付命令，或為其他
    相類之行為者，與催告有同一之效力；又遲延之債務，以支
    付金錢為標的者，債權人得請求依法定利率計算之遲延利息
    。但約定利率較高者，仍從其約定利率；應付利息之債務，
    其利率未經約定，亦無法律可據者，週年利率為百分之5，
    民法第229條第2項、第233條第1項及第203條分別定有明文
    。本件原告對被告之侵權行為損害賠償債權，核屬無確定期
    限之給付，自應經原告之催告而未為給付，被告始負遲延責
    任。準此，原告請求被告給付自起訴狀繕本送達翌日即111
    年2月11日起（送達證書見本院卷第87頁）至清償日止，按
    週年利率百分之5計算之利息，洵屬有據，應予准許。
四、綜上所述，原告依保險法第53條第1項及侵權行為之法律關
    係，請求被告給付13,753元，及自111年2月11日起至清償日
    止，按週年利率百分之5計算之利息，為有理由，應予准許
    ，逾此範圍之請求，為無理由，應予駁回。
五、本判決原告勝訴部分，係適用小額訴訟程序所為被告敗訴之
    判決，依民事訴訟法第436條之20規定，應依職權宣告假執
    行；併依同法第436條之19規定，確定其訴訟費用額為1,000
    元。
六、訴訟費用負擔之依據：民事訴訟法第79條。
中　　華　　民　　國　　111 　年　　4 　　月　　14　　日
                  臺灣臺中地方法院臺中簡易庭
                                  法　官　傅可晴
以上為正本係照原本作成。
如不服本判決，應於送達後廿日內，以判決違背法令為理由，向
本院提出上訴狀並表明上訴理由 (上訴理由應表明一、原判決所
違背之法令及其具體內容；二、依訴訟資料可認為原判決有違背
法令之具體事實) ，如於本判決宣示後送達前提起上訴者，應於
判決送達後廿日內補提上訴理由書（須附繕本）。
中　　華　　民　　國　　111 　年　　4 　　月　　18　　日
                                  書記官  錢  燕